臺灣臺中地方法院民事判決　　　　　　 100年度訴字第2967號
原　　　告　康瑞麟
訴訟代理人　康炳輝
被　　　告　王誌陽
　　　　　　吳家榮
上列被告因傷害案件，經原告提起請求損害賠償之附帶民事訴訟
（100年度附民字第184號），並由本院刑事庭裁定移送前來，本
院於民國100年12月5日言詞辯論終結，判決如下：
    主    文
被告應連帶給付原告新臺幣伍萬元，及自民國100年4月27日起至
清償日止，按年息百分之五計算之利息。
原告其餘之訴駁回。
本判決原告勝訴部分，得假執行。
原告其餘假執行之聲請駁回。
    事實及理由
壹、本件原告主張：
一、原告於民國99年7月20日上午某時許，為向被告王誌陽索討
    債務，在賴文然位於台中市○○區○○路1段1657號住處等
    候，適被告王誌陽亦邀約被告吳家榮一同前往賴文然住處。
    雙方相遇後，被告王誌陽因不願給付原告款項，與原告發生
    口角爭執，並欲騎乘其向少年卓ＯＯ（81年8月生，真實姓
    名年籍詳卷，行為時係14歲以未滿18歲之少年）借用之車號
    967-DQH重型機車離去，原告心生不滿，遂強行拿走上開重
    型機車之鑰匙，不讓被告王誌陽離去，並妨害其騎乘該車輛
    離去之權利。被告王誌陽亦心有不悅，雙方因此發生扭打，
    原告基於傷害之犯意，以鋸子（未扣案）砍傷被告王誌陽之
    左手、頸部及腰部，致被告王誌陽受有上肢多處開放性傷口
    之傷害。隨後，原告離開賴文然住處，並將機車鑰匙任意丟
    棄在賴文然住處附近，被告王誌陽則通知少年卓ＯＯ其機車
    鑰匙遭原告拿走。嗣被告王誌陽、吳家榮及少年卓ＯＯ竟基
    於傷害之犯意聯絡，且客觀上亦能預見若多人分別以拳打腳
    踢或以鐵椅丟擲他人，足使該人眼睛受創，而有導致嚴重減
    損一目視能之重傷害結果，仍於同日12時49分許，在位於台
    中市○○鎮○○路1段1549號「全家便利商店」前，由被告
    吳家榮、王誌陽徒手持續毆打原告之身體，少年卓ＯＯ則持
    放置在上開全家便利商店之鐵椅丟擲原告，致原告因此受有
    左眼裂傷、左眼脫出、眼球破裂、左臉撕裂傷、左側眼瞼、
    眼周區挫傷、左手肘擦傷及右膝擦傷之傷害及重傷害。並經
    本院刑事庭100年度訴字第900號判決在案。
二、原告遭被告吳家榮、王誌陽為上開傷害與重傷害行為前，每
    月薪水為新台幣（下同）28,000元至30,000多元，今僅以28
    ,000 元為基準，並計算至55歲為止，共計勞動能力損失3,5
    32,298元。且原告因上開傷害結果，失去一目視力，此係屬
    終身不能回復之傷害，教正值壯年之原告痛苦難以形容，為
    此，一併請求慰撫金200萬元。共計5,532,298元。爰依民法
    第184條第1項、第185條、第193條、第195條第1項前段，請
    求被告連帶為上開賠償。
三、聲明：（1）被告應連帶給付原告5,532,298元，並自起訴狀
    送達被告翌日起至清償日止，按年息5％計算之利息。（2）
    願供擔保，請准宣告假執行。
貳、本件被告則均以：
一、對於本院100年度訴字第900號刑事判決所認定事實沒有意見
    ，伊等承認有傷害原告，但是否認有重傷害的行為等語，資
    為抗辯。
二、聲明：原告之訴駁回。
參、本院之判斷：
一、查原告主張被告共同對原告為普通傷害之犯行，致原告身體
    受有左臉撕裂傷、左手肘擦傷及右膝擦傷等傷害之侵權行為
    事實，為被告所不爭執，並經本院依職權調取本院100年度
    訴字第900號刑事案件全案卷宗，核閱卷證資料無訛。又被
    告因上開普通傷害犯行，經本院以100年度訴字第900號分別
    判處有期徒刑3月及4月，亦有該案判決書1件可參，堪信原
    告此部分之主張為真實。
二、至原告主張被告客觀上能預見以鐵椅丟擲原告，若擊中原告
    的眼睛，足使原告之眼睛受創嚴重，而有導致毀敗1目之視
    能的重傷害結果，竟仍與訴外人即少年卓ＯＯ共同基於傷害
    致重傷害之犯意，由少年卓ＯＯ向原告丟擲該「全家便利商
    店」前咖啡座的鐵椅，並因而擊中原告的左眼，致原告因之
    受有左側眼瞼及眼周區之挫傷、左眼裂傷、左眼脫出、眼球
    破裂、進而導致左眼眼球萎縮、左眼視力喪失之重傷害，而
    認被告為上開傷害致重傷害犯行之共同正犯，亦應連帶負擔
    此部分之損害賠償責任云云，則為被告所否認，並均辯稱：
    渠等並未參與傷害致重傷害之犯行等語。經查：
（一）按刑法上之傷害致重傷罪，係結果犯，如多數人下手毆打
      ，本有犯意之聯絡，即屬共同正犯，對於共犯間之實行行
      為，既互相利用，就傷害之結果，自應同負責任；因加重
      結果犯對於加重結果之發生，並無主觀上之犯意可言，故
      共犯中1人或數人所引起之加重結果，其他之人應否同負
      加重結果之全部刑責，端視其就此加重結果之發生，於客
      觀情形能否預見，而非以各共犯之間，主觀上對於加重結
      果之發生，有無犯意之聯絡為斷（最高法院99年度臺上字
      第4794號判決參照）。
（二）被告王誌陽、吳家榮於刑事訴訟程序中均坦承有共同傷害
      原告，然堅詞否認有傷害致重傷犯行，被告王誌陽辯稱：
      伊跟少年卓ＯＯ借機車，有義務要把機車鑰匙還給少年卓
      ＯＯ，伊到「全家便利商店」看到原告，是要上前跟他拿
      回機車鑰匙，少年卓ＯＯ拿椅子砸原告時，伊並沒有任何
      動作，也沒有造成原告眼睛的傷害等語；被告吳家榮辯稱
      ：伊看到原告出手打王誌陽後，就從機車下來，但並沒有
      跟王誌陽、少年卓ＯＯ交談，接著就看到有椅子飛過來，
      伊當時不知道是少年卓ＯＯ丟的，伊有看到原告好像被椅
      子砸到，伊接著就上前打原告，伊打到原告的右側手臂，
      伊當時不知道原告眼睛被少年卓ＯＯ擊中，是原告跑到對
      面的街道上，手摀著眼睛，伊才知道原告眼睛受傷等語。
（三）原告於警詢時證稱：「（該重傷害案是否為你熟識之阿陽
      所為？）不是，是他朋友傷害我的。」；「（你為何確認
      該傷害你之人為阿陽的朋友？）因為現場我和阿陽有一些
      口角，阿陽的另一名友人站在阿陽旁邊，而傷害我的那個
      人站在我右邊距離約3公尺左右的陽傘下，所以我確定傷
      害我的那個人是阿陽的朋友沒錯。」；「（你如何推阿陽
      ？）我往他身上推一把，接著阿陽站在全家陽傘下的友人
      便拿了椅子往我臉上插過來。」；「當時我站在全家門前
      面，面對馬路，阿陽和他友人是背對馬路，傷害我的人站
      在我右側2至3公尺處，也就是全家超商的陽傘下，看我跟
      阿陽有了口角，我又向阿陽推了一把，他算是要替阿陽出
      頭，於是抓起了身旁之椅子，椅子的四個椅腳朝著我的臉
      上插了過來，因為距離很近，我根本反應不過來，就被他
      插中了左眼，當場流了滿臉的血。」等語（詳警卷第3至4
      頁）；於本院99年度少調字第1032號案件訊問時陳稱：在
      全家便利商店前，王誌陽就出手打伊，吳家榮也出手打伊
      ，少年卓ＯＯ就拿鐵製咖啡椅子砸向伊，結果椅子就砸到
      伊的眼睛等語（詳該卷第21頁）；互核證人即少年卓ＯＯ
      於警詢時證稱：「當時我正於全家超商鐵山店的咖啡座椅
      坐著，我有先看到一個人（康瑞麟）蹲在全家超商前在講
      電話，之後吳家榮騎機車載王誌陽到場，之後康瑞麟走向
      王誌陽，王誌陽向康瑞麟索取機車鑰匙，可是康瑞麟表示
      鑰匙不知去向，我才知道是康瑞麟拿走我的鑰匙，康瑞麟
      對王誌陽說「你以為你是阿哥（老大），這樣子跟我說話
      」，之後康瑞麟便出手捶王誌陽，之後我就持全家超商的
      咖啡座椅砸向康瑞麟，他跑離現場，我和吳家榮有上前去
      追康瑞麟，但追不到；我是因為康瑞麟不還機車鑰匙，鑰
      匙是他抽走的，又出手打王誌陽，所以我才會持椅子砸康
      瑞麟」等語（詳警卷第20頁）；於本院99年度少調字第
      1032 號案件訊問時陳稱：「（99年7月20日12時49分許，
      在臺中市○○區○○路1段1549號全家便利商店前，你與
      王誌陽、吳家榮共同毆打康瑞麟？）是的，我拿鐵製的咖
      啡椅子丟康瑞麟，結果砸到他的眼睛。」；「（為何拿鐵
      製的咖啡椅子砸康瑞麟？）我聽王誌陽說康瑞麟搶我借給
      王誌陽騎乘的機車鑰匙，便利商店前我遇到康瑞麟，看到
      康瑞麟蹲到那裡講電話，王誌陽要向康瑞麟取機車鑰匙，
      結果康瑞麟不肯給他鑰匙，所以兩人發生口角，並出手槌
      王誌陽的胸口，所以我才拿咖啡椅子丟康瑞麟。」；「（
      你拿咖啡椅子丟康瑞麟是否故意要砸他的眼睛？）不是。
      」等語（詳該卷第20頁）；於本院本案審理時證稱：「（
      你現在已經有印象你是先在全家便利商店的咖啡椅那邊，
      而王誌陽是吳家榮載過來的，你為何先在全家便利商店那
      邊，你在等誰或者做什麼事情？）當時我們都沒有計畫，
      就先在全家便利商店，王誌陽叫我先去全家便利商店，我
      就坐在咖啡椅那邊，沒有要做什麼，只是要等王誌陽來要
      跟康瑞麟拿鑰匙，當時我就已經注意到康瑞麟在那邊了，
      在吳家榮載王誌陽到全家便利商店之前，我就有先告訴王
      誌陽，康瑞麟在全家便利商店。」；「（你們知道康瑞麟
      在全家便利商店，你們計畫如何拿回你的鑰匙？）沒有。
      」；「（你們有事先計劃如果發生爭執的時候，你們3人
      要如何動手？）沒有。」；「（既然如此，你為何會拿咖
      啡椅砸向康瑞麟？）因為王誌陽要向康瑞麟拿鑰匙的時候
      ，康瑞麟動手推他，我心想那是我的機車鑰匙，而王誌陽
      要跟康瑞麟要，康瑞麟不給他，又對王誌陽動手，所以我
      就拿咖啡椅丟向康瑞麟。」等語（詳本院卷第124頁），
      可知原告於上開「全家便利商店」前，與被告王誌陽、吳
      家榮及少年卓ＯＯ的互毆行為，而受有左眼裂傷及左眼脫
      出，疑似眼球破裂、左臉撕裂傷、左側眼瞼及眼周區之挫
      傷、左手肘擦傷、右膝擦傷，經治療後轉送臺中榮總治療
      ，並進行左眼眼球修補手術，其症狀為左眼出血、破裂，
      經診斷為左眼眼球破裂，於99年12月15日經臺中榮總評估
      結果，其左眼確實達到嚴重減損視能，左眼眼球破裂經修
      補後，有難治之傷害，左眼已無法恢復至正常視力。康瑞
      麟於100年7月4日，再次前往臺中榮總門診，其症狀為左
      眼視力喪失，診斷為左眼眼球萎縮，左眼無光感、全盲、
      目前戴義眼片等傷害及重傷害，除左臉撕裂傷、左手肘擦
      傷及右膝擦傷，係被告王誌陽、吳家榮及少年卓ＯＯ共同
      傷害行為所造成外，其他傷害及重傷害明顯係少年卓ＯＯ
      持鐵椅丟擲原告，並因而擊中原告左眼所造成。
（四）案發當時，該「全家便利商店」內之監視攝影機，有拍攝
      到案發的經過，經本院刑事庭承辦法官當庭勘驗監視攝影
      光碟結果如下（詳本院100年度訴字第900號刑事卷宗第82
      至83、87至92頁之監視攝影畫面勘驗筆錄、擷取照片及卷
      附之監視攝影光碟）：
      1.【99年7月20日12時47分47秒至5秒】康瑞麟一邊講手機
        ，一邊從畫面中間上方，走向全家便利商店門口，之後
        走到畫面左方監視器拍不到的地方。
      2.【99年7月20日12時49分13秒】吳家榮騎乘機車搭載王
        誌陽，經過全家便利商店看到康瑞麟，於是停下來。
      3.【99年7月20日12時49分15秒】此時康瑞麟一邊講手機
        ，一邊走向吳家榮、王誌陽停車處。
      4.【99年7月20日12時49分17秒】王誌陽下車欲與康瑞麟
        講話（王誌陽手上並無持任何武器）。
      5.【99年7月20日12時49分22秒至23秒】王誌陽站在機車
        旁，與康瑞麟講話中（此時吳家榮坐在機車上等待，左
        手撥了一下頭髮，可以看見吳家榮左手上並沒有持任何
        武器）。
      6.【99年7月20日12時49分26秒】吳家榮雙手交疊放在機
        車龍頭上，可以看見雙手並未持任何武器。
      7.【99年7月20日12時49分36秒】康瑞麟出左手揮擊王誌
        陽胸部。
      8.【99年7月20日12時49分38秒】少年卓ＯＯ自畫面右下
        方出現，持鐵椅砸向康瑞麟，吳家榮見狀亦下車（此時
        可清楚看見吳家榮雙手並無持任何武器）。
      9.【99年7月20日12時49分39秒至42秒】少年卓ＯＯ、吳
        家榮持續追打康瑞麟，王誌陽則站在原處觀看（此時可
        以看見「全家便利商店」外面的廣告旗桿仍在原處，吳
        家榮是徒手追打康瑞麟，並沒有拿該處的旗桿，少年卓
        ＯＯ有撿拾地上的安全帽，繼續追打康瑞麟）。
      10.【99年7月20日12時49分44秒】少年卓ＯＯ亦追向康瑞
         麟逃離之方向（此時王誌陽仍站在全家便利商店外等
         待，沒有一起追打康瑞麟，旁邊站著1位穿著白衣的男
         子）。
      11.【99年7月20日12時50分03秒】吳家榮返回全家便利商
         店。
      12.【99年7月20日12時50分07秒】吳家榮騎上機車，此時
         可以看見吳家榮左手拿了1根棒子。
      13.【99年7月20日12時50分09秒】吳家榮欲攜該棒子騎車
         追打康瑞麟，但遭王誌陽阻止。
      14.【99年7月20日12時50分12秒】吳家榮經王誌陽阻止後
         ，遂停下車來在「全家便利商店」外等候，此時吳家榮
         左手仍持該棍棒。
      15.【99年7月20日12時50分20秒至22秒】少年卓ＯＯ亦跑
         回「全家便利商店」現場，與王誌陽交談。
      16.【99年7月20日12時50分25秒】少年卓ＯＯ將「全家便
         利商店」門口另1台遭撞倒之機車扶起。
      17.【99年7月20日12時50分34秒】王誌陽坐上吳家榮之機
         車後座，少年卓ＯＯ亦走向畫面右方後，即因超出監視
         器角度而看不見。
      18.【99年7月20日12時50分37秒】王誌陽、吳家榮騎乘機
         車欲離開。
      19.【99年7月20日12時50分42秒】此時原本在吳家榮手上
         之棍子，換由王誌陽拿著。
      20.【99年7月20日12時50分48秒】王誌陽、吳家榮騎乘機
         車離開「全家便利商店」，離開的方向是監視器畫面的
         右側，與康瑞麟之前被追打逃離的方向不同（監視器亦
         未再照到少年卓ＯＯ）。
      準此，觀諸少年卓ＯＯ係與另名不詳姓名男子先在「全家
      便利商店」前等候被告王誌陽、吳家榮，不僅少年卓ＯＯ
      與該名男子並未攜有任何器械，隨後到達之被告王誌陽、
      吳家榮亦未攜有任何器械，且被告吳家榮騎乘機車搭載被
      告王誌陽到達「全家便利商店」前，亦係由被告王誌陽單
      獨下車向康瑞麟索討機車鑰匙，被告吳家榮並未離開機車
      座位，少年卓ＯＯ及該名男子亦係在咖啡座的位置，係因
      被告王誌陽與原告談話的過程中，原告先動手揮擊被告王
      誌陽的胸部，始激怒在旁觀看的被告吳家榮及少年卓ＯＯ
      ，進而雙方發生衝突，且在衝突過程中，該名不詳姓名男
      子亦全程未參與毆打原告之行為，足認被告王誌陽、吳家
      榮及少年卓ＯＯ陳稱渠等前往「全家便利商店」係為向原
      告取回機車鑰匙，並非想教訓原告的辯詞，並非虛構之詞
      。以本案在「全家便利商店」前發生衝突的原因，係因原
      告先動手揮擊被告王誌陽的胸部，因而激怒在旁的被告吳
      家榮、少年卓ＯＯ，渠等因而聯手毆打原告之情境觀之，
      被告王誌陽、吳家榮及少年卓ＯＯ在被原告激怒的當下，
      確實有因而萌生傷害之犯意聯絡無訛。然以被告王誌陽、
      吳家榮及少年卓ＯＯ與原告並無深仇大恨，渠等在「全家
      便利商店」前，係為向原告索回機車鑰匙，並非意在教訓
      原告，故渠等事先並未準備任何器械，亦未聚眾逕行動手
      毆打原告，而係由被告王誌陽單獨與原告洽談，縱因原告
      的挑釁言詞及行為，使被告王誌陽、吳家榮及少年卓ＯＯ
      萌生圍毆原告之意，惟被告王誌陽、吳家榮及少年卓ＯＯ
      自始主觀上應無有意使原告發生重傷害之直接故意，或預
      見毆打行為會使原告發生重傷害之結果，而無違背其本意
      之間接故意。且上開衝突過程歷時僅1分多鐘，在原告出
      手揮擊被告王誌陽後2秒鐘之瞬間，少年卓ＯＯ即就地拿
      起「全家便利商店」咖啡座的鐵椅砸向原告，該動作既無
      積極證據證明係在被告王誌陽、吳家榮及少年卓ＯＯ的犯
      意聯絡下之行為分擔，顯然係少年卓ＯＯ因情緒被激怒之
      非理性行為，且以該丟擲鐵椅行為之發生，係在被告王誌
      陽被原告揮擊胸部的瞬間，被告王誌陽、吳家榮客觀上均
      無從預見少年卓ＯＯ會有此丟擲鐵椅的行為，自亦難認渠
      等客觀上能預見少年卓ＯＯ以鐵椅丟擲原告，若擊中原告
      的眼睛，足使原告之眼睛受創嚴重，而有導致毀敗1目之
      視能的重傷害結果，難以要求渠等必須為少年卓ＯＯ丟擲
      鐵椅，致原告受有重傷害結果之行為，同負刑事責任，此
      與共同正犯間，已有傷害之犯意聯絡，而攜帶兇器圍毆他
      人，客觀上應可預見持兇器毆打他人行為，足以致人受重
      傷害之結果，仍執意為之，因而造成他人重傷害之結果，
      對於共犯間之實行行為，既互相利用，就傷害之結果，自
      應同負責任，且因就該加重結果之發生，於客觀情形係能
      預見，而認共犯應就與傷害行為所生重傷害之加重結果，
      共同負其責任之情況，並不相同。又被告吳家榮、少年卓
      ＯＯ嗣後雖有分持競選旗桿及路旁掉落的安全帽追打原告
      之行為，然並無任何積極證據證明渠等有再以上開旗桿、
      安全帽打到原告之身體，且原告左眼所受之重傷害結果，
      明顯係由少年卓ＯＯ丟擲鐵椅時即已造成，因此該重傷害
      結果，應由少年卓ＯＯ自負其責，並不因被告吳家榮有持
      競選旗桿追打康瑞麟而有所不同。
（五）綜上，原告主張被告係犯傷害致重傷害罪，應就原告重傷
      害之結果連帶負責云云，尚無理由。
三、按因故意或過失，不法侵害他人之權利者，負損害賠償責任
    。數人共同不法侵害他人之權利者，連帶負損害賠償責任。
    不法侵害他人之身體或健康者，對於被害人因此喪失或減少
    勞動能力或增加生活上之需要時，應負損害賠償責任。不法
    侵害他人之身體、健康、名譽、自由、信用、隱私、貞操，
    或不法侵害其他人格法益而情節重大者，被害人雖非財產上
    之損害，亦得請求賠償相當之金額，民法第184條第1項前段
    、第185條第1項前段、第193條第1項及第195條第1項前段分
    別定有明文。本件被告確有共同對原告為普通傷害之犯行，
    致原告身體受有左臉撕裂傷、左手肘擦傷及右膝擦傷之傷害
    之侵權行為事實，已如前述，是原告請求被告應連帶負擔損
    害賠償責任，於法並無不合。茲就原告請求被告賠償其受損
    害之金額，是否有理由，分述如下：
（一）查原告固主張其受有失去一目視力之重傷害情形，而請求
      被告連帶賠償減損勞動能力之損失3,532,298元，然查被
      告就上開原告所受喪失一目視力之重傷害，並不需負責，
      已如前述，是原告此部分請求，即無理由。
（二）次按慰撫金之賠償須以人格權遭遇侵害，使精神上受有痛
      苦為必要，其核給之標準固與財產上損害之計算不同，然
      非不可斟酌雙方身份資力與加害程度，及其他各種情形核
      定相當之數額。又按以人格權遭遇侵害，受有精神上之痛
      苦，而請求慰撫金之賠償，其核給之標準，需斟酌雙方之
      身分、資力與加害程度及其他各種情形核定相當之數額，
      最高法院51 年台上字第223號判例意旨、74年第9次民事
      庭會議決議內容可資參照。經查，本件被告確有於上開時
      地對原告為傷害之犯行，業經本院認定於前，被告不法侵
      害原告之身體、健康，原告精神上自受有相當之痛苦，原
      告就此所受非財產上之損害，請求被告負賠償責任，洵屬
      有據。又被告王誌陽為高職畢業，經歷是機車學徒，月薪
      2 萬多元。99、98年度綜合所得各為0元、14萬4千餘元，
      名下無何恆產；被告吳家榮為高中肆業，經歷是擺地攤，
      月收入3萬至5萬元。99、98年度綜合所得均為0元，名下
      同樣無恆產；至原告為國中畢業，經歷為腳底按摩，月收
      入約3萬多元，99、98年度綜合所得均為0元，名下則無任
      何恆產。業據兩造陳明在卷，並經本院依職權查詢兩造之
      稅務電子閘門財產調件明細表附卷可參。是本院斟酌被告
      之加害情形、可歸責程度、本件原告對於傷害結果之發生
      亦有相當可歸責性；原告所受精神上之痛苦；賠償權利人
      之身分地位、經濟能力、賠償義務人之經濟狀況，認原告
      請求之精神慰撫金在5萬元內為適當，逾此部分之請求，
      即屬無據，應予駁回。
四、綜上所述，原告依侵權行為之法律關係，請求被告連帶賠償
    5萬元，及自起訴狀繕本送達被告之翌日即100年4月27日起
    至清償日止，按年息百分之5計算之法定遲延利息，於法有
    據，應予准許。逾此範圍之請求，即屬無據，應予駁回。
五、本判決原告勝訴部分乃所命給付之金額未逾50萬元之判決，
    應適用民事訴訟法第389條第1項第5款之規定，依職權宣告
    假執行，原告就此部分所為宣告假執行之聲請，僅在促使法
    院為此職權之行使，本院自不受其拘束，仍應逕依職權宣告
    假執行，惟本件既已依職權宣告，無再命原告提供擔保之必
    要，此部分則不另為准駁之諭知。原告其餘假執行之聲請，
    因訴之駁回而失所依附，應併予駁回
六、本件原告提起刑事附帶民事訴訟，而由本院刑事庭依刑事訴
    訟法第504條第1項規定，裁定移送前來，依同條第2項規定
    免繳裁判費，其餘本院審理期間，亦未滋生其他訴訟必要費
    用，茲參酌臺灣高等法院暨所屬法院95年度法律座談會意見
    ，無庸為訴訟費用負擔之諭知，附此敘明。
七、本件事證已臻明確，兩造其餘攻擊防禦方法，核與判決結果
    不生影響，爰不一一論列。
肆、宣告假執行之依據：民事訴訟法第389條第1項第5款。
中    華    民    國   100    年    12    月    12    日
                  民事第二庭    法  官    黃炫中
正本係照原本作成。
如對本判決上訴，須於判決送達後20日內向本院提出上訴狀（須
附繕本）。如委任律師提起上訴者，應一併繳納上訴審裁判費。
中    華    民    國   100    年    12    月    12    日
                                書記官    呂偵光